臺灣高雄地方法院刑事判決　　　　　　　　　　　　九十三年度訴字第二一七三號
　　公　訴　人　臺灣高雄地方法院檢察署檢察官
　　被　　　告　乙○○
右列被告因違反毒品危害防制條例案件，經檢察官提起公訴（九十三年度毒偵字第三
五七三號），於本院行準備程序進行中，被告就被訴事實為有罪之陳述，經告知簡式
審判程序之旨，並聽取當事人之意見後，本院認宜以獨任進行簡式審判程序，裁定進
行簡式審判程序，判決如左：
    主  文
乙○○施用第一級毒品，累犯，處有期徒刑捌月。
    事  實
一、乙○○前於民國八十六年間因違反槍砲彈藥刀械管制條例案件，經台灣高等法院
    高雄分院以八十八年度上更二字第二四號刑事判決判處有期徒刑一年十月確定，
    嗣於八十七年間又經本院以八十七年度感裁字第四八號裁定交付執行感訓處分，
    於八十九年十一月二十五日折抵刑期出獄，並於九十年五月十八日執行完畢；又
    於九十年間因施用毒品案件，經本院以九十年度毒聲字第七三七０號裁定送觀察
  、勒戒後，認有繼續施用毒品傾向，再以本院九十一年度毒聲字第三八號裁定令
    入戒治處所施以強制戒治，嗣停止戒治付保護管束期滿，經台灣高雄地方法院檢
    察署檢察官於九十一年一月十七日以九十二年度戒毒字第七五號為不起訴處分確
    定在案。詎仍不知悔改，明知海洛因業經公告列為毒品危害防制條例第二條第二
    項之第一級毒品，不得非法持有、施用，五年內仍基於施用第一級毒品之犯意，
    於九十三年六月二日十四時回溯二十四小時內之某時，在高雄縣大寮鄉某處，以
    將海洛因粉末滲入香煙中吸食之方式，施用第一級毒品海洛因一次，嗣於同年六
    月二日十二時十分許，依高雄地方法院檢察署檢察官所核發之強制到場採尿許可
    書至高雄縣政府警察局林園分局採集尿液送驗，始查知上情。
二、案經高雄縣警察局林園分局報請台灣高雄地方法院檢察署檢察官偵查起訴。
    理  由
一、本件被告所犯為死刑、無期徒刑、最輕本刑為三年以上有期徒刑以外之罪，其於
    準備程序進行中，就被訴事實為有罪之陳述，經告知簡式審判程序之旨，並聽取
    當事人之意見後，本院認宜以獨任進行簡式審判程序，而裁定進行簡式審判程序
    審理，合先敘明。
二、右揭事實，業據被告乙○○於本院審理中自白不諱，且其為警查獲時所採取之尿
    液，經送請台灣檢驗科技股份有限公司檢驗結果，呈嗎啡陽性反應，有列管毒品
    人口尿液檢體採集送驗紀錄表、該公司九十三年六月十四日報告編號ＫＺ000
    000000000濫用藥物尿液檢驗報告各一紙附卷可按。參諸醫學臨床實驗
    及根據英國藥學會出版之文獻Isolation and Indentifi- cation of Drugs乙書
    第二百九十三頁載：海洛因經注射入人體後，在體內迅速水解成6-Monoacety I
    morphine，再緩緩繼續水解成嗎啡，然後再循嗎啡之代謝方式排出，同書第四百
    三十一頁至第四百三十二頁並載有：嗎啡經注射入人體後，約百分之五十以上於
    八小時內自尿中排出，至二十四小時排出約百分之九十，但四十八小時後仍有微
    量可檢出等語。此外，按通常健康成人一次注射嗎啡十五公絲，而以現行採用蟻
    醛酸試液及鉬鋑銨酸試液檢檢驗其尿液時，注射後八小時內所排尿液易於檢出；
    八小時至二十四小時，視其取尿時間及尿量多寡，可能檢出；至二十四小時以後
    所排之尿液，用上述方法已難檢出，亦據行政院衛生署藥物食品檢驗局七十三年
    十一月三十日（）藥檢壹字第○三○二二一號函釋明確，是依前揭說明，佐以
    被告濫用尿液檢驗報告，足徵被告前開曾施用第一級毒品海洛因之自白核與事實
    相符。另被告前因違反槍砲彈藥刀械管制條例案件，經本院判處有期徒刑一年十
    月確定，並於民國九十年五月十八日執行完畢，又因違反毒品危害防制條例案件
    ，經強制戒治並交付保護管束期滿，經台灣高雄地方法院檢察署檢察官於九十一
    年一月十七日以九十二年度戒毒字第七五號為不起訴處分確定在案。有台灣高等
    法院被告全國前案紀錄表及台灣高雄地方法院檢察署刑案資料查註紀錄表各一紙
    附卷可按，其於前開不起訴處分後，五年內再犯本件施用毒品罪，事證明確，應
    予依法論科。
三、核被告所為，係犯毒品危害防制條例第十條第一項之施用第一級毒品罪。又其施
    用第一級毒品前後持有該毒品之低度行為，應被其施用之高度行為所吸收，不另
    論罪。又被告施用第一級毒品海或因之時間係在九十三年六月二日十四時許回溯
    二十四小時內之某時，公訴人誤載為九十三年五月間，尚有誤會，附此敘明。末
    查被告前於八十六年間因違反槍砲彈藥刀械管制條例案件，經台灣高等法院高雄
    分院以八十八年度上更二字第二四號刑事判決判處有期徒刑一年十月確定，嗣於
 八十七年間又經本院以八十七年度感裁字第四八號裁定交付執行感訓處分，於八
    十九年十一月二十五日折抵刑期出獄，並於九十年五月十八日執行完畢等情，有
    台灣高等法院被告全國前案紀錄表一紙在卷可按，其於五年內再犯本件最重本刑
    為有期徒刑以上之罪，為累犯，應依刑法第四十七條之規定，加重其刑。爰審酌
    被告前有施用毒品之不良素行，歷經觀察、勒戒及強制戒治程序後，仍未能徹底
    戒絕毒品，且屢經查獲，隨即再犯，顯見意志不堅，且有失政府制定毒品危害防
    制條例之立法美意，本不宜寬貸，惟念其施用毒品乃自戕一己之身體健康，尚未
    害及他人，且犯後終知能坦承犯行等一切情狀，量處如主文所示之刑。
據上論斷，應依刑事訴訟法第二百七十三條之一第一項、第二百九十九條第一項前段
，毒品危害防制條例第十條第一項，刑法第十一條前段、第四十七條，判決如主文。
本案經檢察官甲○○到庭執行職務。
中      華      民      國      九十三      年      十     月    七     日
                                  臺灣高雄地方法院刑事庭
                                      法  官  胡  宜  如
右正本證明與原本無異。
如不服本判決，應於判決送達後十日內，向本院提出上訴狀。
                                      書記官  蘇  溪  林
中      華      民      國      九十三      年      十     月    七     日
附錄法條：
毒品危害防制條例第十條第一項
施用第一級毒品者，處六月以上五年以下有期徒刑。
